vi: Tính năng sửa lỗi: Không mất thời gian làm khô; Đầu bút chính xác; Sấy khô nhanh; Khác
tr: Düzeltici özellikleri: Kuruma süresi yok; Hassas uç; Çabuk kuruma; Diğer
ja: 補正機能: 乾燥時間なし; 精密チップ; 急速乾燥; その他
ru: Характеристики корректирующего продукта: Не требует времени на высыхание; Точный наконечник; Быстросохнущий; Другое
fi: Korjaimen ominaisuudet: Ei kuivumisaikaa; Annostelukärki; Nopeasti kuivuva; Muu
da: Korrektorfunktioner: Ingen tørretid; Præcisionsspids; Hurtigttørrende; Andet
zh-TW: 校正器特點: 速乾; 精密尖端; 速乾; 其他
hr-HR: Značajke korektora: Ne treba se sušiti; Precizan vrh; Brzo sušenje; Ostalo
zh-CN: 校正工具特点: 无干燥时间; 超细笔尖; 速干; 其他
ro-RO: Caracteristici corector: Fără timp de uscare; Vârf de precizie; Uscare rapidă; Altele
sv: Detaljer för korrigerare: Ingen torktid; Precisionsspets; Snabbtorkande; Övrigt
pl: Charakterystyka korektora: Bez czasu schnięcia; Końcówka precyzyjna; Szybkoschnący; Inne
bg-BG: Функции на коректора: Без време за сушене; Прецизен накрайник; Бързо изсъхване; Други
hu: Korrektor jellemzői: Nincs száradási idő; Precíziós hegy; Gyorsan szárad; Egyéb
sk-SK: Funkcie korektora: Žiadna doba sušenia; Presný hrot; Rýchlo schnúci; Iné
de: Korrektorfunktionen: Keine Trocknungszeit; Präzisionsspitze; Schnelltrocknend; Sonstiges
ko: 교정기 기능: 건조 시간 없음; 정밀 팁; 빠른 건조; 기타
es: Características del corrector: Sin tiempo de secado; Punta de precisión; Secado rápido; Otros
th: คุณลักษณะของคอเรคเตอร์: แห้งทันที; ปลายปากกาที่แม่นยำ; แห้งเร็ว; อื่นๆ
pt-PT: Características do corretor: Sem tempo de secagem; Ponta de precisão; Secagem rápida; Outro
el: Χαρακτηριστικά διορθωτικών μέσων: Χωρίς χρόνο στεγνώματος; Μύτη ακριβείας; Γρήγορο στέγνωμα; Άλλο
cs: Vlastnosti korektoru: Žádná doba schnutí; Přesný hrot; Rychlé schnutí; Jiné
fr: Caractéristiques du correcteur: Sans durée de séchage; Pointe de précision; Séchage minute; Autre
pt-BR: Recursos do corretor: Sem tempo de secagem; Ponta de precisão; Secagem rápida; Outro
nl: Kenmerken corrector: Geen droogtijd; Precisiepunt; Sneldrogend; Andere
nb: Korrigeringsfunksjoner: Ingen tørketid; Presisjonstupp; Hurtigtørkende; Annet
lt-LT: Korektoriaus savybės: Nereikia laukti kol išdžius; Preciziškas antgalis; Greitai džiūstantis; Kita
en: Corrector features: No drying time; Precision tip; Quick drying; Other
sl-SI: Lastnosti korektorja: Brez časa sušenja; Natančna konica; Hitro sušenje; Drugo
it: Funzionalità del correttore: Senza tempo di asciugatura; Punta di precisione; Asciugatura rapida; Altro